臺灣新北地方法院板橋簡易庭民事簡易判決
111年度板簡字第454號
原      告  明台產物保險股份有限公司

法定代理人  長瀬耕一
訴訟代理人  蔡士翔  


被      告  李榮源  
上列當事人間請求侵權行為損害賠償事件，本院於中華民國111
年4月14日言詞辯論終結，判決如下：
    主      文
被告應給付原告新臺幣陸萬伍仟捌佰壹拾元，及自民國一一一年
一月二十八日起至清償日止，按週年利率百分之五計算之利息。
原告其餘之訴駁回。
訴訟費用新臺幣貳仟叁佰貳拾元，其中新臺幣柒佰零捌元由被告
負擔，餘由原告負擔。
本判決第一項得假執行。
    事實及理由
壹、程序部分
　　被告經合法通知，未於言詞辯論期日到場，核無民事訴訟法
    第 386條各款所列情形，爰依民事訴訟法第436條第2項準用
    同法第385條第1項規定，依原告之聲請，由其一造辯論而為
    判決，合先敘明。
貳、實體部分
一、原告主張：被告於民國108年12月12日8時17分，駕駛車牌號
    碼0000-00號自用小客車（下稱A車），行經新北市永和區永
    平路81巷與永平路口時，因倒車不慎之過失，碰撞原告所承
    保，訴外人姜林珮縈所有並駕駛之車牌號碼000-0000號自用
    小客車（下稱系爭車輛）而肇事（下稱系爭事故），致系爭
    車輛車體受損（下稱系爭損害），而生修復費用新臺幣（下
    同）215,799元（板金17,552元、烤漆31,592元、零件166,6
    55元），原告依侵權行為、保險代位之法律關係請求被告給
    付上揭修復費用等語。並聲明：被告應給付原告215,799元
    及自起訴狀繕本送達翌日起至清償日止，按週年利率5％計算
    之利息。
二、被告則未於言詞辯論期日到場，亦未提出書狀作何聲明或陳
    述。
三、得心證之理由：
㈠、按因故意或過失，不法侵害他人之權利者，負損害賠償責任
    ；汽車、機車或其他非依軌道行駛之動力車輛，在使用中加
    損害於他人者，駕駛人應賠償因此所生之損害，民法第184
    條第1項前段、第191條之2前段分別有明文。又被保險人因
    保險人應負保險責任之損失發生，而對於第三人有損失賠償
    請求權者，保險人得於給付賠償金額後代位行使被保險人對
    第三人之請求權，但其所請求之數額，以不逾賠償金額為限
    ，保險法第53條第1項亦有明定。次按物被毀損時，被害人
    除得依民法第196條請求賠償外，並不排除民法第213條至第
    215條之適用。依民法第196條請求賠償物被毀損所減少之價
    額，得以修復費用為估定之標準，但以必要者為限（例如：
    修理材料以新品換舊品，應予折舊）。被害人如能證明其物
    因毀損所減少之價額，超過必要之修復費用時，就其差額，
    仍得請求賠償，此有最高法院77年度第9次民事庭會議決議
    可資參照。
㈡、查，原告主張被告駕駛A車於上揭時地，因倒車未注意其他車
    輛，不慎碰撞系爭車輛而生系爭事故，致生系爭損害，原告
    已賠付保險金即系爭車輛維修費用215,799元等事實，業據
    原告提出道路交通事故當事人登記聯單、初步分析研判表、
    行照、駕照、保險單、車損照片、統一發票、估價單、汽車
    險理賠申請書、汽車險賠款同意書肇事處理報告、理賠計算
    書影本等件為證（見本院卷第13至39頁），且有新北市政府
    警察局永和分局110年12月16日新北警永交字第1104212233
    號函暨所附事故資料等件為憑（見本院卷第47至71頁），而
    被告對於原告主張之事實，既未於言詞辯論期日到場爭執，
    復未提出書狀答辯以供本院斟酌，依民事訴訟法第280條第3
    項準用同條第1項規定，即視同自認原告主張，堪認原告主
    張之上揭事實為真。
㈢、次查，系爭車輛因系爭事故支出修復費用共計用215,799元（
    板金17,552元、烤漆31,592元、零件166,655元）等情，有
    估價表及發票各1份在卷可稽（見本院卷第25至27頁）。然
    系爭車輛之修復既以新零件更換被毀損之舊零件，則原告以
    估價單所示之修復費用作為損害賠償之依據，自應將零件折
    舊部分予以扣除。依行政院所頒固定資產耐用年數表及固定
    資產折舊率之規定，系爭車輛之耐用年數為5年，依定率遞
    減法每年折舊1000分之369，其最後一年之折舊額，加歷年
    折舊累積額，總和不得超過該資產成本原額之十分之九，系
    爭車輛於103年10月出廠，有行車執照可稽（見本院卷第19
    頁），迄本件車禍發生時即108年12月12日，已使用逾5年，
    則零件扣除折舊後之修復費用估定為16,666元（計算式：16
    6,655元×1/10=16,666元，元以下四捨五入），加計板金17,
    552元、烤漆31,592元，必要之修復費用應為65,810元（計
    算式為：16,666元＋17,552元＋31,592元＝65,810元），是原
    告依侵權行為、保險代位之法律關係請求系爭車輛之必要修
    復費用為65,810元，核屬有據；至原告逾此範圍之請求，則
    屬無據。
四、末按給付無確定期限者，債務人於債權人得請求給付時，經
    其催告而未為給付，自受催告時起，負遲延責任。其經債權
    人起訴而送達訴狀，或依督促程序送達支付命令，或為其他
    相類之行為者，與催告有同一之效力；遲延之債務，以支付
    金錢為標的者，債權人得請求依法定利率計算之遲延利息；
    應付利息之債務，其利率未經約定，亦無法律可據者，週年
    利率為5％，民法第229條第2項、第233條第1項前段及第203
    條分別定有明文。查，原告所提民事起訴狀繕本於111年1月
    17日寄存於被告戶籍地之警察機關，有本院送達證書可稽（
    見本院卷第75頁），依民法第138條第2項，於111年1月27日
    生送達之效力，原告自得請求被告給付自該狀送達翌日即11
    1年1月28日起至清償日止，按週年利率5％計算之利息。
五、綜上所述，原告依保險代位及侵權行為之法律關係，請求被
    告給付65,810元，及自起訴狀繕本送達翌日即111年1月28日
    起至清償日止，按法定利率即週年利率5％計算之利息，為有
    理由，應予准許；至原告逾此範圍之請求，為無理由，應予
    駁回。
六、本件原告勝訴部分，係就民事訴訟法第427條1項訴訟適用簡
    易程序所為被告敗訴之判決，爰依同法第389條第 1項第3款
    規定，職權宣告假執行。
七、訴訟費用負擔之依據：民事訴訟法第79條。本件訴訟費用額
    ，依後附計算書確定如主文所示金額。
中　　華　　民　　國　　111 　年　　4 　　月　　29　　日
                  臺灣新北地方法院板橋簡易庭
                  法  官  吳孟竹
 計    算    書
項        目        金    額（新臺幣）       備     註
第一審裁判費            2,320元
合        計            2,320元            其中708元由
                                           被告負擔，餘
                                           由原告負擔。
以上正本係照原本作成。
如不服本判決，應於送達後20日內，向本院提出上訴狀並表明上
訴理由，如於本判決宣示後送達前提起上訴者，應於判決送達後
20日內補提上訴理由書（須附繕本）。
如委任律師提起上訴者，應一併繳納上訴審裁判費。
中　　華　　民　　國　　111 　年　　4 　　月　　29　　日
                  書記官  呂亞馨